【裁判字號】    95,台上,5348
【裁判日期】    950928
【裁判案由】    違反毒品危害防制條例
【裁判全文】
最高法院刑事判決            九十五年度台上字第五三四八號
上  訴  人  甲○○
選任辯護人  李永裕律師
上  訴  人  乙○○
                    號
選任辯護人  李進成律師
上列上訴人等因違反毒品危害防制條例案件，不服台灣高等法院
中華民國九十五年七月二十五日第二審判決（九十五年度上訴字
第一一八一號，起訴案號：台灣宜蘭地方法院檢察署九十三年度
偵字第二九二四、三二九九號），提起上訴，本院判決如下：
    主  文
上訴駁回。
    理  由
按刑事訴訟法第三百七十七條規定，上訴於第三審法院，非以判
決違背法令為理由，不得為之。是提起第三審上訴，應以原判決
違背法令為理由，係屬法定要件。如果上訴理由狀並未依據卷內
訴訟資料，具體指摘原判決不適用何種法則或如何適用不當，或
所指摘原判決違法情事，顯與法律規定得為第三審上訴理由之違
法情形，不相適合時，均應認其上訴為違背法律上之程式，予以
駁回。本件原判決認定：(一)上訴人甲○○基於售賣第一級毒品海
洛因及第二級毒品安非他命牟利之犯意（售賣安非他命部分係基
於概括之犯意為之），由不詳管道販入海洛因及安非他命後，利
用其所有0000000000號等行動電話為聯絡工具，於原
判決附表一、二所示之時間、地點，售賣海洛因予羅金蓮，及連
續售賣安非他命予王盛倫，詳如各該附表所示。另基於概括之犯
意，於原判決附表三所示之時間、地點，連續轉讓安非他命予張
景達施用。(二)上訴人乙○○亦基於售賣安非他命牟利之概括犯意
，由不詳管道販入安非他命後，利用其所有000000000
0號行動電話為聯絡工具，於原判決附表四、五所示之時間、地
點，連續售賣安非他命予謝國正、簡志榮。又基於概括之犯意，
於原判決附表六所示之時間、地點，連續轉讓安非他命予謝國正
施用等情。爰撤銷第一審之判決，改判論處甲○○販賣第一級毒
品、連續販賣第二級毒品、連續轉讓第二級毒品罪刑，及論處乙
○○連續販賣第二級毒品、連續轉讓第二級毒品罪刑，已敘明其
所憑之證據及認定之理由，而以上訴人等否認犯罪所持之辯解均
不足採，予以指駁綦詳。所為論敘，俱有卷存之證據資料可資覆
按，從形式上觀察，並無判決違背法令之情形存在。復查上訴人
等之辯護人在第一審法院審理中，對於證人王盛倫、張景達、簡
志榮、黃群仰、謝國正、羅金蓮、羅文郎等人於偵查中向檢察官
所為陳述之證據能力，並不爭執，亦未於言詞辯論終結前聲明異
議，審酌其陳述作成時之情況，以之為證據係屬適當。且證人謝
國正經原審傳拘無著，合於刑事訴訟法第一百五十九條之三第三
款之例外情形，判決內已加說明（見原判決第四頁第十六行至第
二十七行）。乙○○上訴意旨對於判決內此項明白之論述，另憑
己見，再事爭辯，難謂符合第三審上訴之法定要件。再，原判決
依憑上開證人所為之證言，參酌通訊監察譯文等卷證資料，綜合
研析判斷，為不利於上訴人等之認定，已敘明其斟酌取捨而得心
證之理由。其中證人羅金蓮、謝國正所為之陳述，雖有部分前後
不盡一致，但原判決既採納其中與事實相符之部分，為認定之依
據，則其餘與此歧異部分之陳述，自在摒棄之列，乃證據取捨之
當然法理，從而原判決未說明該部分證言不予採納之理由，尚不
生違背法令之問題。又原判決附表三記載甲○○於「九十三年年
中」，在宜蘭縣蘇澳鎮南方澳漁港，先後二次轉讓安非他命予張
景達施用（見原判決第三十四頁），雖未載明犯罪之確實月份及
日期，仍無礙於犯罪同一性之辨別，亦不影響事實之確認及法律
之適用，即無違法可言。原判決附表十四所列疑似砂糖之粉末等
物，併附記「為被告甲○○所有」（見原判決第三十八頁）；但
理由內已敘明不能證明該等扣押物係甲○○販賣或轉讓毒品所用
之物，不予宣告沒收（見原判決第二十頁第八行至第九行），則
上開扣案物品是否為甲○○所有，本與論罪科刑無關，縱令其理
由之記載與客觀事實不符，亦不構成判決所載理由矛盾之違法。
上訴人等其餘上訴意旨仍執陳詞辯解，漫稱證人羅金蓮、謝國正
等人所為之證言，前後矛盾；乙○○僅有轉讓安非他命之行為，
未曾以之售賣牟利；謝國正所為不利之證言，係懷恨報復；通訊
監察譯文之語意不清，且未提及毒品買賣或相關暗語，不得斷章
取義，臆測上訴人等犯罪等各節，徒就原審採證認事職權之適法
行使，及判決內已明白論斷之事項，砌詞指摘，並為單純事實上
之爭執，與法律規定得為第三審上訴理由之違法情形，不相適合
，其上訴為違背法律上之程式，應予駁回。
據上論結，應依刑事訴訟法第三百九十五條前段，判決如主文。
中    華    民    國  九十五  年    九    月  二十八  日
                      最高法院刑事第二庭
                          審判長法官  紀  俊  乾
                                法官  黃  正  興
                                法官  陳  東  誥
                                法官  劉  介  民
                                法官  郭  毓  洲
      本件正本證明與原本無異
                                      書  記  官
中    華    民    國  九十五  年    十    月    二    日
                                                      Ｋ


司法院資訊處製作；財團法人民間司法改革基金會備份。
